ARNAUD DÉCOLASSE

DÉVELOPPEUR FULL-STACK

Diplômé d'un Master d'ingénierie en informatique, j'ai 15 ans d'expérience en développement logiciel dans différents domaines d'activités, en France et aux États-Unis. J'ai surtout développé en Java sur la partie back-end, mais également sur les parties front-end utilisant les frameworks JS. En plus de ces compétences full-stack, j'ai utilisé de façon poussée les concepts Agile et DevOps au sein des mes différentes expériences. Dernièrement, j'ai été promus aux rôles de Tech Lead et de Manager au sein d'équipes de développement, me permettant de mettre en oeuvre les processus de travail tout en participant largement aux choix techniques et d'architecture.



ME CONTACTER

TÉLÉPHONE

(+33) 06 98 75 59 91

EMAIL

arnaud.decolasse@gmail.com

CV EN LIGNE

adecolasse.com

ADRESSE

Paris 14e, France

COMPÉTENCES

JAVA/KOTLIN

REACT/NODE

API REST

BDD/SQL

AGILE/DEVOPS

GRAPHOL

CLOUD AWS/AZURE

MANAGEMENT

GESTION DE PROJET

PYTHON/SCRIPTING

EXPÉRIENCES

Développeur Full-Stack

2024

BeeMyFlex | Paris

BeeMyFlex est une startup proposant des applications web et mobiles pour la gestion des bureaux (flex office, réservation, etc). J'ai rejoint l'équipe en tant que prestataire freelance pour trois mois et développé de nouvelles fonctionnalités pour l'application de calendrier. Technologies front-end : Next.js, React et Typescript. Technologies back-end : C#, REST API et SQL Server. Déploiement/Runtime : Docker, Azure DevOps et Azure Cloud.

Senior Engineering Manager

2020 - 2023

Traveldoo, Expedia Group | Paris

Chef d'une équipe de développement de 5 à 10 personnes, travaillant sur les applications de note de frais et d'administration de Traveldoo. Au delà de mon rôle de manager, j'ai aussi largement contribué au développement et à l'évolution technique des projets, en particulier sur la partie micro-service en

Développeur Full-Stack

2015 - 2020

Traveldoo, Expedia Group | Paris

Développeur full-stack au sein de l'équipe de développement de l'application note de frais de Traveldoo. J'ai contribué à toutes les couches de l'application : back-end, front-end, batch. J'ai progressivement évolué vers un rôle de leader technique contribuant particulièrement à la nouvelle architecture micro-service et à la migration vers des processus Ci/Cd.

Développeur Intégration

2013 - 2015

Sefas USA, Groupe Docapost | Boston

V.I.E. sur les technologies de l'ADF (Automated Document Factory). Adaptation des produits propriétaires de Sefas aux besoins client. Création de workflow de gestion des étapes de création, regroupement, traitement, impression et mise sous pli de documents. Technologies Python et Java.

Développeur Full-Stack

2011 - 2013

Bouygues Telecom | Paris

Développeur sur l'application middle-office (Gallium) de gestion des millions de clients et contrats mobiles Bouygues Telecom. Référent technique sur un lot de version, participation en tant qu'analyste aux tests d'assurance produit, participation à la maîtrise d'œuvre, support et correction d'anomalies sur version de production. Technologies Java et Flex.

FORMATION

MASTER INGÉNIERIE INFORMATIQUE

2006 - 2008

Université Paris Cité (ex. Denis Diderot Paris VII)

Mention Bien, spécialisation Systèmes d'Information

LICENCE INFORMATIQUE

2005 - 2006

Université Paris Sorbonne (ex. Pierre et Marie Curie Paris VI)

DUT INFORMATIQUE

2003 - 2005

Université Paris Saclay (ex. Paris-Sud Paris XI)

IUT d'Orsay

